臺灣高等法院刑事裁定
110年度毒抗字第408號
抗  告  人
即  被  告  朱文豪



上列抗告人因違反毒品危害防制條例案件，不服臺灣基隆地方法
院中華民國110年1月21日裁定（109年度毒聲字第46號），提起
抗告，本院裁定如下：
    主  文
抗告駁回。                                             
    理  由
一、原裁定意旨略以：抗告人即被告朱文豪因施用毒品案件，經
    原審法院於民國109年12月8日以109年度毒聲字第46號裁定
    令入勒戒處所觀察勒戒，該裁定於同年月22日寄存於基隆市
    警察局第二分局安瀾橋派出所，有原審法院送達證書存卷為
    憑，於110年1月1日生寄存送達之效力，翌日起算抗告之法
    定不變期間5日，本案被告上訴期間至110年1月6日屆滿，而
    該段抗告期間，被告並未在監或在押，有本院被告前案紀錄
    表存卷可按。然抗告人卻遲至110年1月19日始向原審法院提
    起抗告，已逾法定不變期間，本件抗告顯然違背法律上程式
    ，且不可補正，自應駁回等語。
二、抗告意旨略以：抗告人收到刑事裁定正本係110年1月16日由
    安瀾橋畔出所簽收，故應自110年1月16日起算抗告期間5日
    ，抗告人知道要領取這份刑事裁判正本是110年1月15日由基
    隆地檢署電話告知，若早收到裁判，不會拖到110年1月16日
    才寫抗告狀及領取刑事裁判，若無地檢署電話告知，抗告人
    亦不知有此文件，應自抗告人至安瀾橋派出所領取刑事裁判
    之110年1月16日起算抗告時間等語。
三、按抗告期間，除有特別規定外，為5日，自送達裁定後起算
    ；而抗告法院認為抗告不合法律上之程式或法律上不應准許
    ，或其抗告權已經喪失者，應以裁定駁回之，刑事訴訟法第
    406條前段、第411條前段分別定有明文。次按送達文書，除
    本章有特別規定外，準用民事訴訟法之規定；送達於應受送
    達人之住居所、事務所或營業所行之；送達於住居所、事務
    所或營業所不獲會晤應受送達人者，得將文書付與有辨別事
    理能力之同居人或受僱人；送達不能依前2條規定為之者，
    得將文書寄存送達地之自治或警察機關，並作送達通知書2
    份，1份黏貼於應受送達人住居所、事務所、營業所或其就
    業處所門首，另1份置於該送達處所信箱或其他適當位置，
    以為送達，刑事訴訟法第62條、民事訴訟法第136條第1項前
    段、第137條第1項、第138條第1項亦分別定有明文。是倘應
    送達被告之判決（裁定）書經合法寄存送達，即應依上述規
    定起算上訴（抗告）期間，除應受送達人如於寄存送達發生
    效力前領取寄存文書者，應以實際領取時為送達之時外，於
    寄存送達發生效力後，不論應受送達人何時領取或實際有無
    領取，於合法送達之效力均不生影響（最高法院109年度台
    抗字第698號裁定意旨參照），亦為抗告所準用。
四、經查，抗告人因施用毒品案件，經原審法院於民國109年12
    月8日以109年度毒聲字第46號裁定抗告人「施用第一級毒品
    ，應送勒戒處所觀察、勒戒，其期間不得逾2月」後，該裁
    定送達至被告基隆市○○區○○路00○0號3樓居所後，因未獲會
    晤被告本人，亦無受領文書之同居人或受僱人，經郵務機構
    於109年12月22日將該裁定正本寄存於送達地之警察機關即
    基隆市警察局第二分局安瀾橋派出所（下稱安瀾橋派出所）
    ，並由郵務人員依法製作送達通知書2份，其中1份黏貼於被
    告居所門首，另1份置於該送達處所信箱或其他適當位置，
    以為送達等情，有原審法院送達證書在卷可稽（原審卷第73
    頁）。是原審前開裁定正本於110年1月1日已因合法寄存送
    達而發生送達效力，本件抗告期間既無特別規定，自為5日
    ，應自送達裁定之翌日即110年1月2日起算，其抗告期間已
    於110年1月6日屆滿（該日非例假日或國定假日），乃抗告
    人遲至110年1月19日始具狀向原審法院提起抗告，有抗告狀
    上原審法院收狀戳章所載日期在卷可查(原審卷第89頁)，顯
    見其抗告已逾期而喪失抗告權，且無從補正，是抗告人所提
    之抗告不合法律上之程式，應予駁回。至抗告人遲至110年1
    月16日方前往安瀾橋派出所領取前開裁定正本，固有原審法
    院送達證書上所載「警員林育賢稱本人於110年1月16日領取
    」並蓋有承辦書記官職章附卷可按(原審卷第73頁)，惟不影
    響前開寄存送達業已於110年1月1日發生合法送達之效力。
    原裁定以其抗告逾越法定抗告期間，顯非合法而駁回，核無
    違誤。抗告意旨猶執前詞指摘原裁定不當，為無理由，應予
    駁回。 
五、據上論斷，應依刑事訴訟法第412條，裁定如主文。　
中　　華　　民　　國　　110 　年　　3 　　月　　23　　日
                  刑事第二十五庭審判長法  官 邱滋杉
                                      法  官 陳彥年
                                      法  官 文家倩
以上正本證明與原本無異。
不得再抗告。
                                      書記官 桑子樑
中　　華　　民　　國　　110 　年　　3 　　月　　23　　日